【裁判字號】    99,審易,808
【裁判日期】    991022
【裁判案由】    毒品危害防制條例
【裁判全文】
臺灣桃園地方法院刑事判決             99年度審易字第808號
公  訴  人  臺灣桃園地方法院檢察署檢察官
被      告  甲○○
上列被告因違反毒品危害防制條例案件，經檢察官提起公訴（99
年度毒偵字第1883號），嗣於本院準備程序進行中，被告就被訴
事實為有罪之陳述，經本院告知簡式審判程序意旨，並聽取當事
人之意見後，本院裁定改依簡式審判程序審理，並判決如下：
    主    文
甲○○施用第二級毒品，累犯，處有期徒刑捌月。扣案玻璃球吸
食器壹個及分裝袋壹個均沒收。
    事實及理由
一、犯罪事實：甲○○前(一)於民國82年間因詐欺案件，經臺灣新
    竹地方法院（下稱新竹地院）以82年度易字第4106號判決判
    處有期徒刑6 月，上訴後，經臺灣高等法院以83年度上易字
    第2586號判決上訴駁回確定；(二)於82年間因違反麻醉藥品管
    理條例、藥事法等案件，經新竹地院以82年度訴字第1367號
    判決分別判處有期徒刑7 月、1 年2 月、8 月，應執行有期
    徒刑2 年2 月，上訴後，經臺灣高等法院以83年度上訴字第
    5684號判決上訴駁回確定；(三)於82年間因違反麻醉藥品管理
    條例案件，經新竹地院以83年度訴緝字第50號判決判處有期
    徒刑5 年10月確定；(四)於83年間因竊盜案件，經新竹地院以
    83年度易字第1575號判決判處有期徒刑10月確定，上訴後，
    經臺灣高等法院以83年度上易字第5320號判決上訴駁回確定
    ；上開(一)～(四)各罪刑，嗣經臺灣高等法院以84年度聲字第10
    55號裁定合併定應執行刑為有期徒刑8 年6 月確定，於87年
    8 月14日假釋併付保護管束出監，嗣經撤銷假釋，尚餘殘刑
    有期徒刑3 年7 月又17日。(五)另於88年間因施用第二級毒品
    案件，經臺灣板橋地方法院以88年度毒聲字第1443號裁定送
    觀察、勒戒後，因認無繼續施用毒品傾向，經臺灣板橋地方
    法院檢察署檢察官以88年度偵字第5412號為不起訴處分確定
    ；又於前揭觀察、勒戒執行完畢釋放後5 年內之88年間，再
    因連續施用第二級毒品案件，經臺灣苗栗地方法院以88年度
    毒聲字第871 號裁定送觀察、勒戒，因認有繼續施用毒品之
    傾向，再經同院裁定令入戒治處所施以強制戒治，嗣經同院
    以89年度毒聲字第1052號裁定停止戒治併付保護管束出所，
    於89年10月7 日保護管束期滿，停止戒治未經撤銷，強制戒
    治視為執行完畢，該次施用毒品犯行，並經臺灣苗栗地方法
    院以88年度易字第1035號判決判處有期徒刑10月確定；(六)於
    88年間因竊盜案件，經本院以89年度易字第1899號判決判處
    有期徒刑10月，上訴後，經臺灣高等法院以89年度上易字第
    1014號判決上訴駁回確定；(七)於88年間因贓物案件，經臺灣
    臺中地方法院以89年度易字第1944號判決判處有期徒刑2 月
    確定，上開(五)至(七)之3 罪刑，嗣經臺灣臺中地方法院以93年
    度聲字第621 號裁定合併定應執行刑為有期徒刑1 年8 月確
    定，並與前揭殘刑有期徒刑3 年7 月又17日接續執行，於94
    年6 月16日執行完畢。(八)另於95年間因連續施用第二級毒品
    案件，經本院以95年度易字第1689號判決判處有期徒刑11月
    確定；(九)於95年間前因加重竊盜案件，經臺灣基隆地方法院
    以95年度易字第358 號判決判處有期徒刑11月確定；(十)再於
    95、96年間因加重竊盜、偽造文書等案件，經本院以96年度
    訴字第649 號判決各判處有期徒刑1 年6 月、5 月、5 月、
    5 月、5 月，應執行有期徒刑3 年確定；(十一)復於96年間因施
    用第一級毒品案件，經本院以96年度訴字第1323號判決判處
    有期徒刑7 月確定，上開(八)至(十一)之8 罪刑，嗣經本院以96年
    度聲減字第8240號裁定各減刑二分之一，並合併定應執行刑
    為有期徒刑2 年8 月確定，於98年4 月19日執行完畢（於本
    案均構成累犯）。詎其仍不知悛悔，復基於施用第二級毒品
    甲基安非他命之犯意，於99年1 月11日某時，在桃園縣境內
    某處，以玻璃球燒烤之方式施用第二級毒品甲基安非他命1
    次。嗣於同日下午4 時許，在桃園縣中壢市○○路與九和五
    街口處為警查獲，並扣得其所有供（非專供）施用甲基安非
    他命所用之玻璃球吸食器及分裝袋各1 個。
二、證據名稱：
  (一)被告甲○○於本院審理時之自白。
  (二)桃園縣政府警察局中壢分局尿液暨毒品檢體真實姓名與編號
    對照表及台灣檢驗科技股份有限公司濫用藥物檢驗報告各1
    份。
  (三)扣案之玻璃球吸食器及分裝袋各1 個。
  (四)臺灣高等法院被告前案紀錄表1 份。
三、核被告甲○○所為，係犯毒品危害防制條例第10條第2 項之
    施用第二級毒品罪，其施用第一級毒品前持有第二級毒品之
    低度行為，應為其施用第二級毒品之高度行為所吸收，不另
    論罪。被告有事實欄所載之犯罪及科刑執行情形，有臺灣高
    等法院被告前案記錄表足憑，其於5 年內故意再犯本案有期
    徒刑以上之罪，為累犯，應依法加重其刑。爰審酌被告施用
    毒品係戕害自身身心健康，對他人並不生重大危害，且其犯
    後坦承犯行，態度尚佳等一切情狀，本院認蒞庭檢察官具體
    求處有期徒刑9 月稍嫌過重，爰量處如主文所示之刑。至扣
    案之玻璃球吸食器及分裝袋各1 個，均為被告所有供（非專
    供）施用甲基安非他命所用之器具，業具被告供承在卷，爰
    依刑法第38條第1 項第2 款規定，宣告沒收。
四、應適用之法條：刑事訴訟法第299 條第1 項前段、第273 條
    之1 第1 項、第310 條之2 、第454 條第1 項，毒品危害防
    制條例第10條第2 項，刑法第11條前段、第47條第1 項、第
    38條第1 項第2 款。
五、如不服本判決，得自收受送達之翌日起10日內向本院提出上
    訴狀（應附繕本），其未敘述上訴理由者，應於上訴期間屆
    滿後20日內補提理由書狀於本院，上訴於臺灣高等法院。
本案經檢察官梁光宗到庭執行職務。
中    華    民    國    99    年    10    月    22    日
                        刑事庭  法  官  鍾雅蘭
以上正本證明與原本無異。
                                書記官  陳恩如
中    華    民    國    99    年    10    月    22    日
本案論罪科刑法條：
毒品危害防制條例第10條
施用第一級毒品者，處 6 月以上 5 年以下有期徒刑。
施用第二級毒品者，處 3 年以下有期徒刑。

司法院資訊處製作；財團法人民間司法改革基金會備份。
